# 限售期股票怎么核算价值

提问人：wxjlzx 时间：2022-09-27 13:29:13
陈版主，对于上市公司有限售期的股票，应该怎么确认价值呢

回答人：chenyiwei
参考：
《中国证监会关于证券投资基金估值业务的指导意见》（证监会公告[2017]13号）；
中国证券投资基金业协会关于发布《证券投资基金投资流通受限股票估值指引[试行]》的通知（中基协发[2017]6号）。